【裁判字號】    90,易,3553
【裁判日期】    901031
【裁判案由】    毒品危害防制條例
【裁判全文】
臺灣高雄地方法院刑事判決                          九十年度易字第三五五三號
    公  訴  人  臺灣高雄地方法院檢察署檢察官
    被      告  甲○○
右列被告因毒品危害防制條例案件，經檢察官提起公訴（九十年度偵緝字第四三三號
），本院判決如左：
    主  文
甲○○連續施用第二級毒品，累犯，處有期徒刑壹年。
扣案含有第二級毒品安非他命殘渣之玻璃吸食器玻璃球壹根（量微無法析離秤重）沒
收銷燬。
    事  實
一、甲○○前於民國八十六年九月八日六時許回溯二十四小時，在不詳處所施用第二
    級毒品安非他命，經警查獲後，由本院於八十七年八月十一日以八十六年易字第
    八八一八號裁定將被告送勒戒處所施以觀察、勒戒，並因無繼續施用傾向，由本
    院於八十七年十月十六日以八十六年易字第八八一六號判處免刑確定；又於八十
    七年間因違反毒品危害防制條例案件，經本院以八十七年毒聲字第四六五五號裁
    定令被告入勒戒處所觀察、勒戒，觀察勒戒結果認有繼續施用毒品傾向，復分別
    經本院以八十八年毒聲字第四六０號裁定將被告送至戒治處所施以強制戒治，及
    由台灣高雄地方法院檢察署檢察官以八十八年偵字第五二九號聲請簡易判決，經
    本院岡山簡易庭以八十八年度岡簡字第五八號判處有期徒刑四月，如易科罰金，
    以三百元折算一日，並於八十九年十二月一日執行完畢。甲○○竟不知戒除毒癮
    之惡習，竟基於吸食第二級毒品安非他命之概括犯意，先於九十年五月十六日十
    九時許回溯二十四小時內，在友人家中施用第二級毒品安非他命，於是日在高雄
    縣岡山鎮○○○路一三八號頂好大樓前，經警盤查時，當場在甲○○褲子右側口
    袋裡扣得安非他命吸食器玻璃管一支及酒精燈一個，經台灣高雄地方法院檢察署
    檢察官飭回後，仍基於前開施用毒品之犯意，連續於九十年八月三日十五時三十
    分許，在不詳處所，施用第二級毒品安非他命及第一級毒品海洛因（施用第一級
    毒品海洛因部分未經公訴人提起公訴），於九十年八月三日十五時三十分許，經
    警通知至警局採尿送驗後發現被告施用第二級毒品安非他命及第一級毒品海洛因
    ，而查悉前情。
二、案經高雄縣警察局岡山分局及湖內分局報請臺灣高雄地方法院檢察署檢察官偵查
    起訴。
    理  由
一、訊據被告甲○○固坦承於九時年五月十六日十九時許為警攔檢查獲前，在友人家
    中，將第二級毒品安非他命置於玻璃球管內以燒烤方式施用之情坦承不諱，惟對
    於九十年八月三日為警查獲前否認有施用毒品之犯行，並辯稱：因別人吸毒，伊
    是施用到他人之二手安非他命人云云。
二、經查：
  （一）被告甲○○於九十年五月十六日十九時許，為警於高雄縣岡山鎮○○○路一
        三八號頂好大樓前所攔檢查獲後，經採取其尿液送請檢驗果，被告尿液中確
        實呈有甲基安非他命陽性反應，有高雄縣政府衛生局煙毒尿液檢驗成績書及
        高雄縣警察局岡山分局壽山派出所偵辦毒品案件嫌犯尿液採證檢驗對照表各
        一紙附卷可稽，且員警於被告所穿著之長褲右側口袋內扣得吸食安非他命之
        玻璃球一支及酒精燈一個，有扣押物品清單一紙及相片三幀附卷可佐，且本
        院將前開吸食器送請檢驗結果，亦有甲基安非他命陽性反應，有高雄醫學大
        學附設中和紀念醫院檢驗報告單（報告編號：九００九—二一五號）一紙在
        卷可稽，被告此部分犯行之自白核與事實相符，堪予採信。
  （二）又被告於九十年八月三日十五時三十分許，經警通知前往警局採尿送驗，檢
        驗結果，被告尿液中甲基安非他命及嗎啡均呈陽性反應，有高雄縣政府衛生
        局煙毒尿液檢驗成績書及高雄縣警察局湖內分局三組煙毒、麻藥案件嫌犯代
        號與真實姓名對照表各一紙在卷可稽，並據醫學研究報告指出，若非共處於
        空間狹小之密閉，並故意大量吸入該氣體時，不至於尿液中代謝出煙毒反應
        ，是被告前開所辯顯係卸責之詞，並不足採。
  （三）查被告前因二次分別違反麻醉藥品管理條例及毒品危害防制條例案件，分別
        經本院以八十六年度易字第八八一八號裁定送觀察、勒戒後，認無繼續施用
        毒品傾向，而由本院於八十七年九月十八日仍以前開案號為免刑判決確定；
        及經本院以八十七年度毒聲字第四六五五號裁定送觀察、勒戒後，認有繼續
        施用毒品傾向，再經本院以八十八年度毒聲字第四六○號裁定令入戒治處所
        施以強制戒治，並由臺灣高雄地方法院檢察署檢察官以八十八年度偵字第五
        二九號聲請簡易判決處刑，經本院岡山簡易庭以八十八年度岡簡字第五八號
        判處有期徒刑四月如易科罰金，以三百元折算一日確定，有臺灣高等法院被
        告全國前案紀錄表、臺灣高等法院檢查署被告刑案紀錄簡覆表各一份在卷足
        憑，復有各該裁定、不起訴處分書及判決書各一份存卷足參。被告於前開刑
        之行完畢後，另行起意，連續施用第二級毒品安非他命之行為，經由本院以
        九十年毒聲字第四八九九令被告入戒治處所施予強制戒治外，同時被告亦觸
        犯毒品危害防制條例第十條第二項之施用第二級毒品罪，綜前，足認被告確
        有三犯施用第二級毒品安非他命之犯行無訛。本件事證明確，被告犯行洵堪
        認定。
二、查安非他命為毒品危害防制條例所稱之第二級毒品，觀諸該條例第二條第二項第
    二款甚明。核被告所為，係犯違反毒品危害防制條例第十條第二項施用第二級毒
    品罪。被告因施用第二級毒品安非他命而持有第二級毒品安非他命，其持有之低
    度行為為施用之高度行為所吸收，不另論罪。其先後二次施用第二級毒品犯行，
    時間密接，施用方法相同，觸犯構成要件相同之罪，顯均係基於概括犯意為之，
    為連續犯，應依刑法第五十六條之規定，以一罪論，並加重其刑。雖公訴人就被
    告於九十年八月三日十五時三十分許回溯二十四小時內，在不詳處所，施用第二
    級毒品安非他命之犯行部分起訴，惟被告該部分施用第二級毒品安非他命犯行部
    分與前開公訴人起訴之犯罪事實有連續犯之裁判上一罪之關係，應為起訴效力所
    及，基於審判不可分之原則，應併予審理。並查被告於八十七年因違反毒品危害
    防制條例案件，經本院以八十八年岡檢字第五八號判處有期徒刑四月，如易科罰
    金，以三百元折算一日確定，並於八十九年十二月一日執行完畢，有臺灣高等法
    院被告全國前案紀錄表一份附卷可按，其於受有期徒刑執行完畢後，於五年內再
    犯本件最重本刑為有期徒刑之罪，為累犯，應依刑法第四十七條之規定，加重其
    刑，並依法遞加重之。爰審酌被告已曾因施用毒品犯行，多次受觀察、勒戒及強
    制戒治之處分，仍無堅決意志戒除毒癮，並因五年內再犯毒品危害防制條例第十
    條第二項之罪，經本院判處有期徒刑四月確定，被告於執行後，猶無法真切悛悔
    認識毒品對於人體之傷害，並戒絕對於毒品之依賴之惡習，深陷毒癮而無法自拔
    ，所為對於社會公共秩序之影響甚大，其施用期間、次數，及犯後在庭態度尚認
    良好等一切情狀，量處如主文所示之刑。
三、扣案含有第二級毒品安非他命殘渣之玻璃球吸食器一支，其內含第二級毒品安非
    他命之殘渣，並無法析離，該玻璃球吸食器亦屬違禁物，不問屬於犯人與否，應
    依同條例第十八條第一項之規定沒收銷燬之。
四、至於被告另因施用第一級毒品海洛因之犯行部分，顯係犯毒品危害防制條例第十
    條第一項之罪部分，應另由檢察官依法處理。
據上論斷，應依刑事訴訟法第二百九十九條第一項前段，毒品危害防制條例第十條第
第二項、第十八條第一項，刑法第十一條、第五十六條、第四十七條，判決如主文。
中      華      民      國    九十      年      十      月    三十一    日
                              臺灣高雄地方法院刑事第四庭
                                  法      官   程克琳
右正本證明與原本無異。
如不服本判決，應於判決送達後十日內，向本院提出上訴狀。
                                   書  記 官   梁瑜玲
中      華      民      國    九十      年      十      月    三十一    日


司法院資訊處製作；財團法人民間司法改革基金會備份。
